---
title: "Bayes_exam"
author: "Clément"
date: "2023-11-24"
output: html_document
---





# Modélisation bayésienne de  la biomasse de poisson

Contexte biologique:On se concentre sur 2 espèces dans 2 zones de pèches 
Méthode peche industrielle


Année 64 on commence à exploitation population de poisson 
effort de peche augmente sans régulation
Au bout d'un moment on diminue Q de capture 
Ajout régulation augmentation taille fillet + TAC
Capture à commmencer à dégringoler


Max 100 millions de tonnes de peche dans le monde (par an?)



## I/ Namibian Hake fishery 1964 1988

Utilisation d'un modèle de production de biomasse ressemble à modèle de dyn pop mais limitéé 


Modèle sans pèche:
$$B(t+1)=Bt+g(Bt)-Ct $$

Pour g(Bt) on utilise le modèle de Schaeffer
$$\frac{dBt}{dt}=r*Bt*(1-\frac{Bt}{K})-Ct  $$

Pop va plafonner à K la capacité d'acceuil du milieu
r:  taux intrinsèque de croissance (Vitesse à laquelle on va atteindre K)


Ici on s'intéresse à r et K car ils permettent de determiner le RMD=MSY
Permet de determiner Q max de merlu (point de référence pour la pèche)


Capture à l'eq(démonstartion pas complexe)
$$  Cmsy=\frac{R*K}{4}$$

Plusieurs autres modèles comme celui de FOX et de Pella-Thomson (ajout un paramètres de forme)


Il faut essayer de determiner le msy puis tester scenario de diff impact de peche


# Simulation Biomasse dans un modèle deterministe
On va utiliser un autre script
Simul_BiomProdModel_MonteCarlo



# Mise en pratique NambianHake



### Library
```{r}
graphics.off()
rm(list = ls())



library(rjags)
library(coda)
library(MASS)
```





```{r}
# Load the model
# ----------------------------------------

# Load the model, written in a .txt file
model_fox_h_r_k <- "model/modelJAGS_BiomProd_Fox_priorinfo_h_r_k.txt"

model_schaefer_nul<- "model/modelJAGS_BiomProd_Schaefer_modele_nul.txt"

model_schaefer_h <- "model/modelJAGS_BiomProd_Schaefer_priorinfo_h.txt"

model_schaefer_h_r_k <- "model/modelJAGS_BiomProd_Schaefer_priorinfo_h_r_k.txt"


# model2 <- "C:/Users/monau/Desktop/M2-S1/BAYES/_TD_BiomProd/_TD_BiomProd/Bayesien_projet_poisson/model"
# source(model2)
# model2 <- textConnection(model_JAGS)
# 
# model3 <- "C:/Users/monau/Desktop/M2-S1/BAYES/_TD_BiomProd/_TD_BiomProd/Bayesien_projet_poisson/model"
# source(model3)
# model3 <- textConnection(model_JAGS)
# 
# model4 <- "C:/Users/monau/Desktop/M2-S1/BAYES/_TD_BiomProd/_TD_BiomProd/Bayesien_projet_poisson/model"
# source(model4)
# model4<- textConnection(model_JAGS)

```



```{r}

# -----------------------------------------

# load data

data <- read.table(file = "data/data_BiomProd.txt", header = TRUE, sep = "") 

n_obs <- length(data$Year)
n_proj <- 5
Year <- data$Year

# Vector of biomass - Needed to build the equilibrium curve
B_e <- seq(from = 0, to = 1500, by = 50)
n_equi <- length(B_e)

# Format data as a list to be read in JAGS

data <- list(
    "I_obs" = data$I,
    "C_obs" = data$C,
    "n_obs" = n_obs,
		"B_e" = B_e,
		"n_equi" = n_equi
	,"Year"=Year,
		"n_proj" = n_proj
  )

monitor <- c( "B",
              "h",
              "C",
              "I","r",
              "r_p",
              "K",
              "K_p",
              "q",
              "C_MSY",
              "C_MSY_p",
              "B_MSY",
              "B_MSY_p",
              "h_MSY", 
              "C_e"#"Over_C","I_pred","D","Over_h","risk","sigma2p","C_pred"
)
```





```{r}
# MCMC options
# ----------------------------------------------------------------------

n.chains = 3

# Adapt the MCMC samplers with n.adapt iterations

n.adapt = 10000

# Iteration after adapting

n.burnin <- 1000
n.stored <- 1000
n.thin <- 10
n.iter <- n.stored*n.thin

model.compiled <- jags.model(file = model_schaefer_nul , data=data, n.chain=n.chains, n.adapt=n.adapt)



ptm <- proc.time()
?proc.time
  # Burnin period (not stored)

print("burn-in")
update(model.compiled, n.iter=n.burnin)

# Store mcmc samples

print("mcmc stored for results")
mcmc <- coda.samples(model=model.compiled,variable.names=monitor,n.iter=n.iter,thin=n.thin)

time.to.run.mcmc <- proc.time() - ptm
print(time.to.run.mcmc)
```





```{r}
# Run the model to compute DIC
# ---------------------------------------------------------------------

# Start from a compiled model that has already been updated

n.iter.DIC <- 1000
dic.pD <- dic.samples(model.compiled, n.iter.DIC, "pD") 
dic.pD		# Deviance Information Criterion

# Alternative penalization of the Deviance
# dic.popt <- dic.samples(model.compiled.jags, n.iter, "popt")
# dic.popt
# -----------------------------------------------------------------------

# -----------------------------------------------------------------------
# Calculate WAIC
# see also https://gist.github.com/oliviergimenez/68ad17910a62635ff6a062f8ec34292f
# Plummer - 2017 - I have added a WAIC monitor to the dic module in JAGS 4.3.0.
# Here the component "deviance" is the deviance statistic for each observed node and "WAIC" is the corresponding WAIC penalty.
# should add the two component to compute WAIC

# Note : need the module "dic"

mcmc.waic <- jags.samples(model = model.compiled, 
                          c("WAIC","deviance"), 
                          type = "mean", 
                          n.iter = 100000,
                          n.burnin = 10000,
                          n.thin = 10)
mcmc.waic$p_waic <- mcmc.waic$WAIC
mcmc.waic$waic <- mcmc.waic$deviance + mcmc.waic$p_waic
tmp <- sapply(mcmc.waic, sum)
waic <- round(c(waic = tmp[["waic"]], p_waic = tmp[["p_waic"]]),1)
waic
# ----------------------------------------------------------------

```

Pour le modèle de fox on observe DIC de 231 et un Waic de 228.8

Pour le modèle de Schaefer on observe un DIC de 243.2 et un waic de 221.8

Modèle nul donne valeur abérantes 


```{r}
# --------------------------------------------
# Work with mcmc.list
# --------------------------------------------

# "mcmc" is an object of the class "mcmc.list" (see package library(coda)
# to explore, plot ... mcmc objects

is(mcmc)

# Names of the variables stored in the mcmc list

varnames(mcmc)


# ---------------------------------------------------
# Convergence diagnostics and measure of performance
# ---------------------------------------------------

# Gelman-Rubin convergence diagnostics
# Point est. should be near 1

gelman.diag(mcmc[,c("B[1]")], confidence = 0.95, transform=TRUE, autoburnin=TRUE)
gelman.diag(mcmc[,c("q")], confidence = 0.95, transform=TRUE, autoburnin=TRUE)
gelman.diag(mcmc[,varnames(mcmc)[1:10]], confidence = 0.95, transform=TRUE, autoburnin=TRUE)

# Effective size
# An estimate of the number of "independent" samples

var = "B"
var.mcmc = mcmc[,which(substr(varnames(mcmc),1,nchar(var)+1)==paste(var,"[",sep=""))]
effectiveSize(var.mcmc) 

```








```{r}
#setwd("C:/Users/monau/Desktop/M2-S1/BAYES/_TD_BiomProd/_TD_BiomProd")
# --------------------------------------------
# plot results
# --------------------------------------------

# source("plot_results.R")

# Use this code to run the plot_results program with no errors
plot_results <- parse(file = "plot_results.R")
for (i in seq_along(plot_results)) {
  tryCatch(eval(plot_results[[i]]), 
           error = function(e) message("Oups!  ", as.character(e)))
}

#graphics.off()

#O

```


Contexte

  COntexte double éco 

Méthodologie
  -

Présentation modèle
  -modèle nul
  #-modele de schaefer prior non info
  -modele de schaeffer prior info
  
  #-modèle de fox prior non info 
  -modèle de fox prior info

  Schéma + équation de processus

Comparaison modele
  -meilleur dic waic

Inférence 
-proposition de méthode
-absence peche

Conclusion





# Ajout de la peche


peche peut être sous declaré ou sur declaré
Quand on ajoute observation il faut rester prudent par rapport aux chiffres que l'on ajoute



# Ajout lien aux données

On fait lien entre données et notre modèle

vobs permet de modifier à quel point on valide nos données 


resultat eloigne aux  données
 du à l'hypothèse sur h 

On a de l'overfitting
on va chercher à évaluer la variabilité de nos predictions

On estimer sigma_p 

# Ajou    t de I

On supp qu'entre Qb et Qobs on a erreur

lien entre Q et notre modèle sur la biomasse



indice?<-série capture / mesure effort de peche (nbj jour)
CV doit être d'au moins 20%

on peut essayer de modifer CV pour que var soit diff entre les 2 méthodes

tester d'autres modèles 
comme celui de Fox
(B/4  -> log(B/4))

essayer inférence 

scénario moratoire 
ht= 0 entre t= Nobs et t= nobs-Nprjo

on rajoute une boucle ou on va faire de l'inférence avec un scénario 

Essayer avec autres modèles 



